# 中期处置子公司附注披露问题

提问人：89031112 时间：2021-04-10 12:33:11
陈版及各位老师您好：
本年 6 月末公司处置了一家全资子公司，附注列报固定资产、无形资产、应交税费等变动情况时，固定资产本期原值增加、折旧的计提以及税费等变动情况，是否包含被处置的子公司1-6月的变动情况。还是期末编制附注时将子公司期初的账面价值在其他减少里列报。

回答人：chenyiwei
附注列报固定资产、无形资产、应交税费等变动情况时，固定资产本期原值增加、折旧的计提以及税费等变动情况，应当包含被处置的子公司1-6月的变动情况。“其他减少——因处置子公司而减少”中填列的金额是该子公司的处置日余额，不是期初余额。